【裁判字號】    97,交聲,2998
【裁判日期】    971120
【裁判案由】    違反道路交通管理處罰條例聲明異議
【裁判全文】
臺灣臺北地方法院交通事件裁定        97年度交聲字第2998號
原處分機關  臺北市交通事件裁決所
受處分人    甲○○
上列受處分人因違反道路交通管理處罰條例案件，對於臺北市交
通裁決所中華民國97年10月20日所為之處分（原處分案號：北市
裁罰字第裁22-U00000000號裁決書）聲明異議，本院裁定如下：
    主  文
異議駁回。
    理  由
一、按汽車駕駛人，駕車在鐵路平交道不遵守看守人員之指示，
    或遮斷器開始放下，或警鈴已響、閃光號誌已顯示，仍強行
    闖越者，處新臺幣（下同）6,000元以上1,2000元以下罰鍰
    ；汽車駕駛人駕駛汽車違反道路交通管理處罰條例第54條規
    定者，除依原條款處罰鍰外，並予記違規點數3點；汽車駕
    駛人，有第54條規定之情形者，應接受道路交通安全講習，
    道路交通管理處罰條例第54條第1款、第63條第1項第3款、
    第24條第1項第4款分別定有明文。次按汽車行駛中，駕駛人
    看到鐵路平交道標誌或標線後，應即將速度降低至時速15公
    里以下，接近平交道時，應依下列規定：一、鐵路平交道設
    有遮斷器或看守人員管理者，如遮斷器已開始放下或看守人
    員表示停止時，應即暫停，俟遮斷器開放或看守人員表示通
    行後，始得通過。如遮斷器未放下或看守人員未表示停止時
    ，仍應看、聽鐵路兩方無火車駛來，始得通過。二、鐵路平
    交道設有警鈴及閃光號誌者，警鈴已響，閃光號誌已顯示，
    駕駛人應暫停俟火車通過後，看、聽鐵路兩方確無火車駛來
    ，始得通過。如警鈴未響，閃光號誌未顯示，仍應看、聽鐵
    路兩方無火車駛來，始得通過，道路交通安全規則第104條
    第1項第1款、第2款亦有明文；又鐵路平交道號誌雙盞紅燈
    開始交替閃爍時，表示行人與車輛均禁止進入平交道，車輛
    並應停止於停止線前，如已在平交道中，應迅速離開，道路
    交通標誌標線號誌設置規則第209條亦定有明文。
二、本件異議人即受處分人包燦瑋所有之車牌號碼1211-DL號自
    用一般小客車，於民國97年8月11日12時5分許，行經宜蘭市
    ○○路○路平交道前，警示號誌運作正常，警鈴已響、閃光
    號誌顯示8秒後，遮斷器已啟動開始放下10.0秒，該車輛仍
    以時速11公里之速度，由海側往山側方向（東向西）闖越平
    交道，經內政部警政署鐵路警察局第四警務段宜蘭分駐所員
    警以科學儀器採證，認受處分人有違反道路交通管理處罰條
    例第54條第1款之行為，逕行製單舉發，嗣受處分人於舉發
    通知單上所載之應到案日期即同年9月26日前向原處分機關
    提出申訴，經原處分機關函請舉發單位調查結果，仍認受處
    分人有前開違規行為，原處分機關乃於97年10月20日依前開
    條例第54條第1款、第63條第1項第3款（漏引第1項第3款）
    、第24條第1項第4款（漏引法條）之規定，裁處受處分人罰
    鍰10,000元，並予記違規點數3點，施以道安講習。
三、本件異議人聲明異議意旨略以：伊父親於日前駕車經宜蘭市
    ○○路平交道，車輛車身在號誌鳴響前就已越過停止線，且
    遮斷器始自車身後放下，駕駛人當日在駕車通過平交道車速
    並未有超速之情況，前方遮斷器亦未放下，惟有保持原有車
    速安全通過；且當時號誌亮度與警示鳴鐘聲響，因周遭環境
    天候等因素，都不足以讓車內之駕駛人員完全辨識與清晰聽
    見，唯有識別正前方之車流狀況，隨之正常通過此處平交道
    ，實無闖越之意，為此聲明異議，請求撤銷原處分等語。
四、經查：
（一）受處分人所有之車牌號碼1211-DL號自用一般小客車，於
      民國97年8月11日12時5分許，行經宜蘭市○○路○路平交
      道前，警示號誌運作正常，且視線良好，無車輛壅塞情形
      ，在警鈴已響、閃光號誌顯示8秒後，遮斷器已啟動開始
      放下10秒，該車輛仍以時速11公里之速度，由海側往山側
      方向（東向西）闖越平交道之違規事實，有平交道微電腦
      自動照相機採證判讀照片2張、內政部警政署鐵路警察局
      第四警務段97年10月6日鐵四警行字第0970003636號函在
      卷可稽。
（二）再細查本件採證照片：(1)採證照片A顯示，平交道號誌顯
      示8秒後，遮斷（器）桿已啟動開始放下9.0秒，受處分人
      車輛已駛入平交道黃線網區；(2)採證照片B顯示，平交道
      號誌顯示8秒後，遮斷（器）桿已啟動開始放下10.0秒，
      該車輛仍以時速11公里通過平交道黃線網區，足以顯示受
      處分人車輛當時進入黃線網狀區時，已是閃光號誌顯示8
      秒後，而受處分人車輛竟接續以時速11公里之行車速度強
      行通過平交道，依前揭道路交通安全規則第104 條第1項
      第2款規定，若警鈴已響、閃光號誌已顯示，即汽車行進
      已進入黃線網狀區仍應暫停於該處，不可再行駛，查本件
      受處分人車輛竟未依規定暫停於黃色網狀區，猶繼續行駛
      而致闖越平交道，其有違反前揭道路交通安全規則之規定
      等事實，已堪認定。
（三）另衡諸受處分人車輛該時時速為11公里，而卷附採證照片
      拍攝時平交道號誌業已顯示達8秒之久，則以受處分人車
      輛時速及平交道號誌顯示時間反向推算，早在受處分人車
      輛尚未進入黃線網狀區○○○○道號誌即已顯示、遮斷器
      業已啟動開始放下且警鈴已響等情，亦堪認定。再觀諸2
      張採證照片，當時係日間、天候晴，平交道閃光號誌紅燈
      燈號及遮斷器已開始放下之情形均清晰可見，應可認定受
      處分人車輛違規當時之周遭環境及天候，並無足以使車內
      駕駛人難以辨識平交道燈號及警鈴聲之情，故受處分人所
      有上開車輛有於前述時、地於警鈴已響、閃光號誌已顯示
      ，遮斷器開始放下，仍強行闖越平交道之違規事實，甚為
      明確，是受處分人前開所辯，尚非可採。本件事證明確，
      受處分人之違規行為堪以認定。
五、綜上所述，受處分人所有之車牌號碼1211-DL號自用一般小
    客車，有於前揭時地，在警鈴已響、閃光號誌已顯示，遮斷
    器開始放下，仍強行闖越平交道之違規行為，從而原處分機
    關依前開條例第54條第1款、第63條第1項第3款（漏引第1項
    第3款）、第24條第1項第4款（漏引法條）之規定，裁處受
    處分人罰鍰10,000元，並予記違規點數3點，施以道安講習
    ，核無違誤。本件異議為無理由，應予駁回。
據上論斷，應依道路交通案件處理辦法第19條，裁定如主文。
中    華    民    國    97    年    11    月    20    日
                              交通法庭法  官  楊蕙芬
以上正本證明與原本無異
如不服本裁定應於送達後5日內向本院提出抗告狀
                                      書記官  馬正道
中    華    民    國    97    年    11    月    25    日


司法院資訊處製作；財團法人民間司法改革基金會備份。
